【裁判字號】    97,訴,810
【裁判日期】    970425
【裁判案由】    違反毒品危害防制條例
【裁判全文】
臺灣彰化地方法院刑事判決               97年度訴字第810號
公  訴  人  臺灣彰化地方法院檢察署檢察官
被      告  甲○○
上列被告因違反毒品危害防制條例案件，經檢察官提起公訴（97
年度毒偵字第548號、第638號），本院裁定以簡式審判程序審理
，判決如下：
    主    文
甲○○施用第一級毒品，累犯，處有期徒刑柒月；又施用第一級
毒品，累犯，處有期徒刑柒月。應執行有期徒刑壹年。
    犯  罪  事  實
一、甲○○前因施用毒品案件，經本院以89年度毒聲字第3115號
    裁定令入觀察、勒戒後，認有繼續施用毒品傾向，再經本院
    以89年度毒聲字第3653號裁定令施以強制戒治，於民國89年
    12月27日經本院以89年度毒聲字第5763號裁定停止戒治，所
    餘期間付保護管束，並於90年7月21日保護管束期滿執行完
    畢，並經臺灣彰化地方法院檢察署檢察官以90年度戒毒偵字
    第1116、1117號為不起訴處分確定。復於93年間，因施用毒
    品案件，經本院於94年3月16日以93年度訴字第1748號判決
    ，判處有期徒刑10月確定，於95年6月9日執行完畢。又於95
    年間，再因施用毒品案件，經本院於95年11月13日以95年度
    訴字第1639號判決，判處有期徒刑9月確定，嗣經減刑，於
    96年7月16日執行完畢。詎仍不知警惕，復基於施用第一級
    毒品海洛因之犯意，分別（一）於96年12月15日晚間7時許
    ，在其位於彰化縣花壇鄉○○村○○街110號之住處內，以
    將第一級毒品海洛因摻水置入注射針筒內再注射手臂方式，
    施用第一級毒品海洛因一次；（二）又於同年月19日，在同
    上址處所，以相同之施用方式，施用第一級毒品海洛因一次
    。嗣分別（一）96年12月17日下午1時30分許，經其同意在
    彰化縣警察局彰化分局三家派出所為警採驗尿液結果呈嗎啡
    陽性反應始查悉，（二）96年12月20日上午10時13分許，經
    其同意在彰化縣警察局彰化分局為警採驗尿液結果呈嗎啡陽
    性反應始查悉。
二、案經彰化縣警察局彰化分局報請臺灣彰化地方法院檢察署檢
    察官偵查起訴。
    理    由
一、本件被告甲○○所犯係死刑、無期徒刑、最輕本刑為三年以
    上有期徒刑或高等法院管轄第一審案件以外之罪，並於本院
    行準備程序時就被訴事實為有罪之陳述，本院合議庭依前揭
    規定，經評議結果，裁定改由受命法官獨任行簡式審判程序
    ，先予敘明。
二、上揭犯罪事實，業據被告甲○○迭於警、偵訊及本院行準備
    程序、審理程序時均坦承不諱，且其於96年12月17日及同月
    20 日為警查獲時所採取之尿液，經送鑑驗結果，確呈嗎啡
    及可待因陽性反應，此有彰化縣警察局彰化分局委託檢驗尿
    液代號與真實姓名對照認證單1紙、應受尿液採驗人尿液檢
    體採集送驗紀錄表1紙及詮昕科技股份有限公司96年12月26
    日濫用藥物尿液檢驗報告2紙附卷可稽，足認被告之自白應
    與事實相符，洵堪採信。
三、按修正毒品危害防制條例就施用毒品者，僅於「初犯」及「
    五年後再犯」二種情形，有其追訴條件之限制，即須於初犯
    經觀察、勒戒或強制戒治釋放後，五年內均無施用毒品之行
    為，始能認其前所實施之觀察、勒戒或強制戒治已足遮斷毒
    癮，而得於五年後再犯時，再予適用初犯之規定，重行觀察
    、勒戒等程序；倘五年內已經再犯，被依法追訴處罰，縱其
    第3次（或第3次以上）施用毒品之時間在初犯釋放五年以後
    ，即與「五年後再犯」之情形有別，且因已於「五年內再犯
    」，顯見其再犯率甚高，原實施觀察、勒戒或強制戒治，已
    無法收其實效，而無五年戒斷期之存在，自無再經觀察、勒
    戒及強制戒治之必要，應由檢察官逕行起訴，最高法院95年
    度台非字第59號判決、95年度台非字第65號判決及95年度第
    7 次刑事庭會議決定足供參照。本件被告前因施用毒品案件
    ，經本院以89年度毒聲字第3115號裁定令入觀察、勒戒後，
    認有繼續施用毒品傾向，再經本院以89年度毒聲字第3653號
    裁定令施以強制戒治，於89年12月27日經本院以89年度毒聲
    字第5763號裁定停止戒治，所餘期間付保護管束，並於90
    年7月21日保護管束期滿執行完畢，並經臺灣彰化地方法院
    檢察署檢察官以90年度戒毒偵字第1116、1117號為不起訴處
    分確定。復於93年間，因施用毒品案件，經本院於94年3月
    16日以93年度訴字第1748號判決，判處有期徒刑10月確定，
    於95年6月9日執行完畢。又於95年間，再因施用毒品案件，
    經本院於95年11月13日以95年度訴字第1639號判決，判處有
    期徒刑9月確定，嗣經減刑，於96年7月16日執行完畢，有臺
    灣彰化地方法院檢察署刑案資料查註紀錄表及臺灣高等法院
    被告前案紀錄表各一份附卷可稽；是被告於96年間再次施用
    毒品之犯行，即與觀察、勒戒或強制戒治執行完畢釋放後五
    年後再犯施用毒品罪之情形有別，應依法論科。
四、按海洛因係毒品危害防制條例所定之第一級毒品，不得非法
    施用。核被告上開所為，均係犯毒品危害防制條例第10條第
    1 項之施用第一級毒品罪。被告為施用毒品而持有第一級毒
    品，其持有之低度行為應為施用之高度行為所吸收，均不另
    論罪。被告二次施用毒品犯行，犯意各別、行為互異，應分
    論併罰。又被告前於93年間，因施用毒品案件，經本院於94
    年3月16日以93年度訴字第1748號判決，判處有期徒刑10月
    確定，於95年6月9日執行完畢。又於95年間，再因施用毒品
    案件，經本院於95年11月13日以95年度訴字第1639號判決，
    判處有期徒刑9月確定，嗣經減刑，於96年7月16日執行完畢
    ，有臺灣彰化地方法院檢察署刑案資料查註紀錄表及臺灣高
    等法院被告前案紀錄表各一份附卷可稽，被告於受有期徒刑
    之執行完畢後，五年內再犯有期徒刑以上之二罪，均為累犯
    ，應依刑法第47條第1項規定，分別加重其刑。爰審酌被告
    曾犯施用毒品罪，猶不知警惕，再施用本件毒品，惟其對他
    人權益之侵害仍屬有限，於警、偵訊中及本院行準備程序與
    審理時均已坦承犯行，暨其犯罪動機、目的、手段、施用之
    情節等一切情狀，分別量處如主文所示之刑，並定其應執行
    之刑。
據上論斷，應依刑事訴訟法第273條之1第1項、第299條第1項前
段，毒品危害防制條例第10條第1項，刑法第11條前段、第47條
第1項、第51條第5款，判決如主文。
本案經檢察官陳茂榮到庭執行職務
中    華    民    國    97    年    4     月    25    日
                  刑事第三庭      法  官  吳俊螢
以上正本證明與原本無異。
如不服本判決，應於判決送達後10日內，向本院提出上訴書狀，
上訴書狀應「敘述具體上訴理由」，並按他造當事人之人數附繕
本。「切勿逕送上級法院」。
中    華    民    國    97    年    4     月    25    日
                                  書記官  林怡吟
附錄本案論罪科刑法條全文：
毒品危害防制條例第十條
施用第一級毒品者，處六月以上五年以下有期徒刑。


司法院資訊處製作；財團法人民間司法改革基金會備份。
